【裁判字號】    98,易,292
【裁判日期】    980527
【裁判案由】    竊盜
【裁判全文】
臺灣屏東地方法院刑事判決               98年度易字第292號
公  訴  人  臺灣屏東地方法院檢察署檢察官
被      告  甲○○
上列被告因竊盜案件，經檢察官提起公訴（97年度偵字第7355號）
被告於準備程序期日就被訴事實為有罪之陳述，本院合議庭裁定
由受命法官獨任進行簡式審判程序，判決如下：
    主  文
甲○○攜帶兇器竊取電線，累犯，處有期徒刑捌月。扣案之油壓
剪壹支（即扣押物品清單編號二）、鐵條拾貳支、手套貳付沒收
之。
    事  實
一、甲○○前於民國94年間，因施用毒品案件，經本院以94年度
    易字第105 號判處有期徒刑8 月確定；又於同年間，因恐嚇
    案件，經本院以94年度易字第431 號判處有期徒刑1 年6 月
    確定；復於95年間，因詐欺案件，經本院以95年度簡字第
    487 號判處有期徒刑4 月，上開2 案嗣經本院以95年度聲字
    第751 號裁定定其應執行有期徒刑1 年8 月，與前開之毒品
    案件接續執行，於96年5 月10日假釋出監併付保護管束，同
    年8 月23日保護管束期滿執行完畢。詎仍不知悔改，竟意圖
    為自己不法之所有，基於竊盜之接續犯意，於97年10月3 日
    凌晨1 時許，攜帶其所有、客觀足以對人生命身體造成危險
    之油壓剪1 支及鐵條12支，前往台灣電力股份有限公司（下
    稱台電公司）設置於屏東縣屏東市○○里○○路附近農田內
    ，編號下柳高幹40-A1 、40、43號之電線桿處，將上開鐵條
    先後插入上開電線桿之架設孔內，用以攀爬至電線桿上方後
    ，再持上開油壓剪連接於桿頭之配電纜線剪斷，接續自編號
    40-A1 電線桿上竊得台電公司所有、規格600V.22M/M 2之銅
    玻璃電纜線17.49 公斤，自40、43號電線桿處竊得規格600V
    .8M/M 2 之銅玻璃電纜線共19.2公斤，得手後將之放入拾得
    之工具袋內藏放並攜至其位於屏東市○○路179 號「一品旅
    社」之333 號房間床下待剝皮變賣，油壓剪則丟棄於房外隔
    壁屋頂上。嗣警於97年10月3 日上午11時許前往上開旅社執
    行臨檢勤務時，為警發現上開電纜線後而循線查獲上情，並
    扣得油壓剪2 支、鐵條12支、手套2 付、工具袋2 個、繩索
    1 條。
二、案經屏東縣政府警察局屏東分局執告臺灣屏東地方法院檢察
    署檢察官偵查起訴。
    理  由
一、本件被告所犯係死刑、無期徒刑、最輕本刑3 年以上有期徒
    刑以外之罪，其於準備程序就前揭被訴事實為有罪之陳述，
    經法官告知簡式審判程序之旨，並聽取當事人之意見後，本
    院認無不得或不宜改依簡式審判程序進行之處，爰依刑事訴
    訟法第273 條之1 第1 項、第284 條之1 規定，裁定本件進
    行簡式審判程序，合先敘明。
二、上開事實，業據被告甲○○於警詢、偵查中及本院審理時坦
    承不諱（見警卷第3 至5 頁、偵卷第11至12頁、本院卷第28
    頁）、核與證人即被害人乙○○（擔任台電公司技術員）於
    警詢時證述該扣得之電纜線為台電公司所有架設於上開電線
    桿上，供農業使用等情大致相符（見警卷第12、13頁），此
    外，復有贓物認領保管單1 紙、配電線路失竊現場調查報告
    表2 紙、查獲暨現場照片12幀在卷可稽，復有扣案之油壓剪
    1 支、鐵條12支、手套2 付、工具袋2 個可證，從而，本件
    事證明確，被告犯行堪予認定。
三、按刑法第321 條第1項第3款之攜帶兇器竊盜罪，係以行為人
    攜帶兇器竊盜為其加重條件，此所謂兇器，其種類並無限制
    ，凡客觀上足對人之生命、身體、安全構成威脅，具有危險
    性之兇器均屬之，且祇須行竊時攜帶此種具有危險性之兇器
    為已足，並不以攜帶之初有行兇之意圖為必要（最高法院79
    年臺上字第5253號判例意旨參照）。查被告供稱其所持以竊
    盜之油壓剪（即扣押物品清單編號2） 為鐵製材質、前端為
    剪刀形狀，且可供剪斷電纜線；而扣案之鐵條長約30公分，
    且硬度可支撐1 人之重量等語，可知其所使用之油壓剪及鐵
    條至為銳利，或至為堅硬，客觀上均足對人之生命、身體、
    安全造成危險，均為可供兇器使用之物無訛。又台電公司係
    一般需用供給電能之事業經營之人，為電業經營者，被告所
    竊之電纜線，係台電公司架設於電線桿上供傳輸電力之用，
    屬電業法所稱之電線。核被告所為，係犯電業法第105 條之
    竊盜電線罪，惟該條並無刑罰規定，應依刑法第321 條第1
    項第3 款之攜帶兇器竊盜既遂罪規定處斷。被告以同一竊盜
    犯意，於同一時、地接續竊盜電線，係以一行為侵害同一法
    益，為接續犯。被告於94年間，因施用毒品案件，經本院以
    94 年 度易字第105 號判處有期徒刑8 月確定；又於同年間
    ，因恐嚇案件，經本院以94年度易字第431 號判處有期徒刑
    1 年6 月確定；復於95年間，因詐欺案件，經本院以95年度
    簡字第487 號判處有期徒刑4 月，上開2 案嗣經本院以95年
    度聲字第751 號裁定定其應執行有期徒刑1 年8 月，與前開
    之毒品案件接續執行，於96年5 月10日假釋出監併付保護管
    束，同年8 月23日保護管束期滿執行完畢，有臺灣高等法院
    被告前案紀錄表1 紙在卷可按，其受有期徒刑執行完畢後，
    5 年以內故意再犯本件有期徒刑以上之罪，為累犯，應依刑
    法第47條第1 項加重其刑。爰審酌被告正值壯年，不思以己
    力賺取財物，任意竊取他人之物，法紀觀念淡薄，且其所竊
    之物足以影響公眾用電之權利，惡性非輕，惟念及其犯後坦
    承犯行、態度尚佳，且所竊之物業已發還被害人及教育程度
    、生活狀況、並參酌公訴人之求刑等一切情狀，量處如主文
    所示之刑。扣案之被告行竊所用之油壓剪1 支（即扣押物品
    清單編號2） 及鐵條12支、手套2 付為被告所有供犯罪所用
    ，爰依刑法第38 條 第1 項第2 款宣告沒收。至扣案被告所
    有之另支油壓剪（即扣押物品編號1） 、繩索1 條非其供犯
    本案所用，業據其供承在卷復無證據證明該物與本案有何關
    聯，且非違禁物，而扣案之工具袋2 個則為被告拾得，亦經
    其供承明確，復無證據證明為被告所有，是上開油壓剪1 支
    、繩索1 條、工具袋2 個，爰不宣告沒收，附此敘明。
據上論斷，應依刑事訴訟法第273 條之1 第1 項、第 299 條第1
項前段，電業法第105 條，刑法第11條前段、第321 條第1 項第
3款、第47條第1項、第38條第1項第2款，判決如主文。
本案經檢察官簡志祥到庭執行職務。
中    華    民    國    98    年    5     月    27    日
                  刑事第二庭    法  官  劉怡孜
以上正本證明與原本無異。
如不服本判決應於收受判決後10日內向本院提出上訴書狀，並
應敘述具體理由；其未敘述上訴理由者，應於上訴期間屆滿後
20日內向本院補提理由書（均須按他造當事人之人數附繕本）
「切勿逕送上級法院」。
中    華    民    國    98    年    5     月    27    日
                                書記官  馮得弟
附錄本案論罪科刑法條全文：
電業法第105條：
竊盜或損壞電桿、電線、變壓器或其他供電設備者，依刑法之規
定從重處斷。
刑法第321 條：
犯竊盜罪而有左列情形之一者，處6 月以上、5 年以下有期徒刑
：
三  攜帶兇器而犯之者。


司法院資訊處製作；財團法人民間司法改革基金會備份。
